【裁判字號】    97,簡上,405
【裁判日期】    971119
【裁判案由】    侵占
【裁判全文】
臺灣臺北地方法院刑事判決             97年度簡上字第405號
上  訴  人
即  被  告  乙○○
上列被告因侵占案件，不服本院97年度簡字第3272號，中華民國
97年8 月25日第一審刑事簡易判決（聲請簡易判決處刑案號：臺
灣臺北地方法院檢察署97年度偵字第15173 號），提起上訴，本
院管轄之第二審合議庭判決如下：
    主  文
上訴駁回。
乙○○緩刑貳年，並應向公庫支付新臺幣參仟元。
    事  實
一乙○○於民國97年6 月6 日中午12點左右，在臺北市松山區○
  ○○路369 號13樓哈佛健診中心女性更衣室內，見甲○○所有
  NOKIA 廠牌、N95 型號之行動電話1 支遺落在地上，竟意圖為
  自己不法之所有，拾起後予以侵占入己，並將其內SIM 卡丟棄
  ，插入其所有之SIM 卡使用，嗣經警依前述手機序號調閱通聯
  紀錄，始知上情。
二案經甲○○訴由臺北市政府警察局松山分局報請臺灣臺北地方
  法院檢察署檢察官偵查後聲請以簡易判決處刑。
    理  由
一被告以外之人於審判外之言詞或書面陳述，除法律有規定者外
  ，不得作為證據，刑事訴訟法第159條第1項固有明文；惟被告
  以外之人於審判外之陳述，雖不符同法第159條之1至之4 規定
  ，而經當事人於審判程序同意作為證據，法院審酌該言詞陳述
  或書面陳述作成時之情況，認為適當者，亦得為證據。又當事
  人、代理人或辯護人於法院調查證據時，知有第159條第1項不
  得為證據之情形，而未於言詞辯論終結前聲明異議者，視為有
  前項之同意，同法第159條之5亦定有明文。本件公訴人及被告
  乙○○於本院準備程序及審判程序中對於本案相關證人於偵查
  中之證述暨其他相關具傳聞性質之證據資料之證據能力，均表
  示沒有爭執，且迄於言詞辯論終結前亦未聲明異議。本院審酌
  本案證人之陳述及證據資料作成時之情況，核無違法取證或其
  他瑕疵，認為以之作為證據為適當，前述證人於審判外之陳述
  及相關證據資料，自得做為證據。
二認定犯罪事實所憑之證據及理由：前述事實除據被告乙○○自
  白外，並有贓物認領保管單、通聯調閱查詢單等可證，且與證
  人即告訴人甲○○之證言相符，堪認屬實，本件證據明確，已
  可認定被告有事實欄所載犯行，應依法論科。
三論罪科刑之依據：核被告所為，係犯刑法第337 條侵占遺失物
  罪。本院審酌被告侵占之手機1 支，價值微薄，犯後復坦承犯
  行等情狀，認原審對上訴人即被告乙○○論罪科刑之判決，認
  定事實、適用法律及量刑各方面都很適當，應予維持。又被告
  前未曾因故意犯罪受有期徒刑以上之宣告，有臺灣高等法院被
  告前案紀錄表附卷可稽，其因一時失慮，誤蹈法網，犯後深表
  悔悟，被害人亦表示不再追究，有本院97年11月6 日公務電話
  紀錄在卷足憑，其經此刑之宣告後當知所惕勵，應無再犯之虞
  ，本院認對其所宣告之刑以暫不執行為適當，爰併予宣告緩刑
  二年，以期自新，並依刑法第74條第2項第4款命被告向公庫支
  付新臺幣3000元。
四適用之法條：刑事訴訟法第455 條之1 第3 項、第368 條，刑
  法第74條第1項第1款、第2項第4款。
本案經檢察官陳清茂到庭執行職務
中    華    民    國    97    年    11    月    19    日
                  刑事第十五庭  審判長法  官   廖紋妤
                                      法  官   孫惠琳
                                      法  官   邱蓮華
上正本證明與原本無異。
不得上訴。
                                      書記官   葉宜玲
中    華    民    國    97    年    11    月    19    日


司法院資訊處製作；財團法人民間司法改革基金會備份。
